臺灣高等法院臺中分院刑事判決　　　　 96年度上訴字第393號
上　訴　人
即　被　告　甲○○
　　　　　　　　　　（現在台灣台中監獄南投分監執行中）
指定辯護人　陳文慧律師
上　訴　人
即　被　告　戊○○
　　　　　　　　　　（現在台灣台中監獄南投分監執行中）
指定辯護人　康春田律師
上　訴　人
即　被　告　癸○○
　　　　　　　　　　（現在台灣台中監獄南投分監執行中）
指定辯護人　陳佳俊律師
上　訴　人
即　被　告　辛○○
　　　　　　　　　　　11號2.
　　　　　　　　　　（
指定辯護人　王通顯律師
上列上訴人因強盜等案件，不服臺灣南投地方法院95年度訴字第
611號中華民國95年12月28日第一審判決（起訴案號：臺灣南投
地方法院檢察署95年度偵字第1845、2071、2087、2160、2829號
），提起上訴，本院判決如下：
    主  文
上訴駁回。
    事  實
一、甲○○因恐嚇取財案件，經臺灣臺中地方法院於民國94年2
    月25日，以93年度金訴字第109號判決判處有期徒刑四月確
    定，於94年7月13日執行完畢。癸○○因施用毒品案件，經
    臺灣南投地方法院於93年12月31日以93年度訴字第729號判
    決判處有期徒刑八月確定，於94年10月16日縮短刑期執行完
    畢。戊○○因違反槍砲彈藥刀械管制條例案件，經臺灣雲林
    地方法院於87年7月16日，以87年度訴字第139號判決判處有
    期徒刑三年四月，併科罰金新台幣八十萬元，罰金如易服勞
    役，以罰金總額與六個月之日數比例折算，應於刑之執行完
    畢或赦免後，令入勞動場所，強制工作三年，上訴後，經臺
    灣高等法院臺南分院於87年9月17日，以87年度上訴字第134
    7號判決上訴駁回，再上訴後，經最高法院於87年12月3日，
    以87年度台上字第4148號判決上訴駁回確定；戊○○又因恐
    嚇取財及搶奪等案件，經臺灣南投地方法院於87年9月1日，
    以87年度易字第409號判決分別判處有期徒刑三月、八月，
    應執行有期徒刑十月，上訴後，經本院於90年3月29日，以
    90年度少連上更(一)字第34號判決分別判處有期徒刑七月、六
    月，應執行有期徒刑十月，並經最高法院於90年7月5日，以
    90年度台上字第4074號判決上訴駁回確定；其上開數罪經本
    院以90年度聲字第1317號裁定有期徒刑部分應執行有期徒刑
    四年一月確定，入監執行後，於91年1月15日假釋出監，假
    釋期間交付保護管束，於91年12月25日期滿未經撤銷假釋，
    以已執行論。
二、詎甲○○、戊○○、癸○○仍不知悔改，復共同基於意圖為
    自己不法所有之概括犯意聯絡，並與辛○○基於共同意圖為
    自己不法所有之犯意聯絡，而為下列之強盜行為：
  (一)甲○○於95年3月28日晚間10時50分許，駕駛車牌號碼不詳
    之自用小客車搭載戊○○、癸○○，共同前往位於南投縣草
    屯鎮○○路101之6號之「雙子星檳榔攤」，先由癸○○佯裝
    向店員丙○○購買檳榔，再由戊○○手持癸○○所有在客觀
    上可作為兇器使用之柴刀一把向丙○○聲稱「搶劫」而下手
    強盜，甲○○則在旁接應，致使丙○○不能抗拒，而丙○○
    於驚慌之餘逃離檳榔攤並大喊搶劫，甲○○、戊○○、癸○○等人亦一時心慌，立即逃離現場，始未能得逞。
  (二)甲○○於95年3月29日凌晨1時許，駕駛車牌號碼不詳之自用
    小客車搭載戊○○、癸○○，共同前往位於南投縣草屯鎮○○路492之10號之「金絲貓檳榔攤」，先由癸○○佯裝向店
    員己○○購買檳榔，再由戊○○手持客觀上可作為兇器使用
    之上開柴刀向己○○聲稱「搶劫」而下手強盜，甲○○則在
    旁接應，致使己○○不能抗拒，而由戊○○強取上開檳榔攤
    內財物約新臺幣（下同）五千元，甲○○、戊○○、癸○○
    三於得手後共同將該筆贓款朋分花用。
  (三)甲○○於95年4月6日晚上某時，駕駛由辛○○所提供之紅色
    喜美1372-LJ號自用小客車搭載戊○○、辛○○，並共同以
    黃色膠帶將上開車牌號碼遮蓋後，即共同前往位於南投縣草
    屯鎮○○路與敦和路交岔路口之「靚女檳榔攤」，先由戊○○佯裝向店員壬○○購買檳榔，再由戊○○手持客觀上可作
    為兇器使用之上開柴刀向壬○○聲稱「搶劫」而下手強盜，
    甲○○、辛○○則在旁接應，致使壬○○不能抗拒，而由戊○○強取上開檳榔攤內財物約一萬零八百元，甲○○、戊○○、辛○○三人於得手後共同將該筆贓款朋分花用。
  (四)嗣經警據報後循線查獲，並在戊○○位於南投縣草屯鎮○○
    里○○路50號之處所查扣供犯罪所用之工具柴刀一把、鴨舌
    帽一頂、手套一雙、白色上衣一件；另在辛○○位於南投縣
    南投市○○○路○街3巷11號2樓之居住處查扣供犯罪所用之
    工具黃色膠帶一卷，因而查悉上情。
三、辛○○明知郭妯顰（業經臺灣南投地方法院於96年1月31日
    ，以96年度訴字第611號判決判處有期徒刑八月，現上訴於
    本院96年度上訴字第805號另案審理中）自林俊言（另由臺
    灣臺中地方法院檢察署檢察官偵辦中）之處所收受「庚○○
    」國民身分證一張，係來路不明之贓物，竟於94年6月間某
    日，在其位於南投市○○里○○○路○街3巷11號2樓居住處
    ，自郭妯顰之處收受該贓物，並基於變造特種文書之故意，
    將自己之照片，換貼在「庚○○」國民身分證上，而變造特
    種文書國民身分證，致生損害於庚○○及戶政機關管理國民
    身分證核發之正確性。
四、辛○○變造上開國民身分證後，竟與郭妯顰基於偽造文書、
　　意圖為自己不法所有及不法利益之概括犯意聯絡，先由辛○○於94年間某日，前往不詳之刻印店，委託不知情之成年刻
    印人員，盜刻「庚○○」印章一枚（未扣案），復由辛○○
    與郭妯顰於94年8月30日，在上開居住處共同以電腦軟體製
    作「庚○○」名義之「鑫品加工」薪資單二張，並以上開盜
    刻「庚○○」印章在此二張薪資單上蓋印「庚○○」印文各
    一枚而偽造私文書，再由辛○○於94年9月5日，在上開居住
    處，偽簽「庚○○」之署名五枚於中國信託商業銀行股份有
    限公司（以下簡稱中國信託銀行）之信用卡申請書上而偽造
    私文書，並將上開變造之國民身分證、偽造之薪資單及信用
    卡申請書，交由郭妯顰轉交予中國信託銀行之人員而行使，
    向該銀行之人員申請核發VISA及MASTER信用卡各一張，致使
    該銀行不知情之人員陷於錯誤，而核發VISA信用卡（卡號00
    00000000000000號）、MASTER信用卡（卡號00000000000000
    00號）各一張予辛○○。辛○○取得上開信用卡後，即與郭
    妯顰共同連續向如附表一所示商店消費、預借現金、繳納電
    話費，致該等商店之不知情店員陷於錯誤，而分別交付所購
    買物品、款項（消費時間、金額、商店名稱詳如附表一所示
    ），致生損害於庚○○、中國信託銀行及如附表一所示接受
    消費之店家：
  (一)辛○○與郭妯顰於94年9月間共同填載「庚○○」名義之「
    幼敏郵購分期付款申購書」一張而偽造私文書，並將之傳真
    予幼敏股份有限公司，佯以「庚○○」之身分，向幼敏股分
    有限公司之不知情人員施用詐術佯裝其為前揭開信用卡之合
    法持卡人，使該不知情人員因此陷於錯誤，認為係「庚○○
    」本人持卡消費，而交付如附表一編號5、6、7、8、11、12
    所示總計金額為新臺幣（下同）九千零四十五元之財物。
  (二)辛○○與郭妯顰共同於如附表一編號1、4所示時間、地點，
    佯以「庚○○」之身分，向如附表一編號1、4所示商店之不
    知情店員出示行使前揭信用卡，而向該不知情之店員施用詐
    術佯裝其為前揭信用卡之合法持卡人，使該不知情之店員因
    此陷於錯誤，認為係「庚○○」本人持卡消費，而先使用前
    揭信用卡列印出如附表一編號1、4所示簽帳單（一式二聯未
    複寫，一聯為客戶存留，一聯為銷售店存留），由被告辛○○假冒「庚○○」名義偽造「庚○○」署押於上開簽帳單之
    銷售店存留聯上，偽造「庚○○」名義確認消費金額如附表
    一編號1、4所示金額之簽帳單，交還予該不知情之店員行使
    核對，而詐得如附表一編號1、4所示金額之財物。
  (三)辛○○與郭妯顰共同於如附表一編號10、13、15所示時間、
    地點，佯以「庚○○」之身分，向如附表一編號10、13、15
    所示商店之不知情店員出示行使前揭信用卡，而向該不知情
    之店員施用詐術佯裝其為前揭信用卡之合法持卡人，使該不
    知情之店員因此陷於錯誤，認為係「庚○○」本人持卡消費
    ，而交付如附表一編號10、13、15所示金額之財物（此三次
    消費金額均未滿一千元，持卡人無庸於簽帳單上簽名）。
  (四)辛○○與郭妯顰共同於如附表一編號14所示之時間，在網路
    填載「庚○○」名義，佯以「庚○○」之身分，向如附表一
    編號14所示商店之不知情店員施用詐術佯裝其為前揭開信用
    卡之合法持卡人，使該不知情之店員因此陷於錯誤，認為係
    「庚○○」本人持卡繳費，而詐得如附表一編號14所示金額
    之費用。
  (五)辛○○與郭妯顰共同於附表一編號2、3、9所示之時間、郵
    局或銀行自動提款機，連續以輸入信用卡號、信用卡貸款密
    碼及預借現金數額之不正方法，刷卡預借現金，使該自動櫃
    員機之付款設備辨識系統誤認係信用卡申請名義人「庚○○
    」之真正借款，陷於錯誤而逕由自動付款機交付附表一編號
    2、3、9所示金額款項。
  (六)嗣因辛○○及郭妯顰未繳納刷卡款項，庚○○本人經中國信
    託銀行人員催繳後，始發現遭人冒名申請信用卡，經報警後
    循線查獲上情，並在辛○○之上開居住處扣得如附表二編號
    1、2所示之物品，因而查悉上情。
五、辛○○承前之詐欺取財、詐欺得利及偽造文書之概括犯意，
    ，於94年9月26日某時，前往位於南投縣草屯鎮○○路709號
    之「亞太電信草屯店」，向該店店長林宗武出示前開變造之
    「庚○○」國民身分證而行使，以此方式冒用「庚○○」之
    名義，並在亞太行動寬頻電信行動電話服務申請書二張（均
    一式三聯複寫，一聯為亞太行動存留，一聯為客戶存留，一
    聯為銷售店存留）上偽造「庚○○」簽名各二枚及印文各一
    枚，及在專案同意書一張（一式二聯複寫，一聯為客戶存留
    ，一聯為銷售店存留）上偽造「庚○○」之署名及印文各一
    枚，而偽造私文書，再持該偽造之行動電話申請書及專案同
    意書向該店店長林宗武申請0000000000號之行動電話門號，
    並辦理門號搭配手機之超經濟專案，而以優惠價二千九百九
    十元購買市價約為五千四百九十元之行動電話一支（序號為
    3E5F0F65號），致使林宗武陷於錯誤，而以優惠價格售出行
    動電話一支，並交付上開門號之SIM卡一張，辛○○並因此
    獲取不法之利益，又在手機交貨確認書上（一式二聯複寫，
    一聯為客戶存留，一聯為銷售店存留）偽簽「庚○○」署名
    一枚，再交予林宗武表示已收受該行動電話，而行使偽造私
    文書，致生損害庚○○及「亞太電信草屯店」。嗣經警調查
    強盜案件時，在辛○○扣得如附表二編號6、7、8所示之物
    品，因而查悉上情。
六、案經被害人中國信託銀行告訴、南投縣政府警察局中興分局
    報告及臺灣南投地方法院檢察署檢察官自動檢舉而偵查起訴
    。
    理  由
甲、程序部分：
一、共同被告戊○○、癸○○、辛○○於警詢及檢察官訊問時所
    為供述，及於偵查中羈押訊問期日向法官所為供述，均具有
    證據能力：
  (一)依司法院大法官會議釋字第582號解釋意旨，共同被告於被
    告案件中係屬證人，法院應踐行人證之法定調查程序，始具
    有證據能力；而共同被告於被告案件中之警詢、偵查中陳述
    ，因被告無從為詰問，而有礙被告之對質詰問權，應無證據
    能力。再法院就被告之案件對其他共同被告或與被告有共犯
    關係之人調查，均應依人證調查程序傳喚該共同被告或共犯
    到場，命其立於證人之地位而為陳述，並通知被告，使被告
    有與之對質及詰問其現在與先前陳述之瑕疵的機會，以確保
    其對質詰問權，並藉以發現實體真實（最高法院94年度臺上
    字第1776號判決意旨參照）。依大法官會議解釋及最高法院
    判決意旨，法院如於共同被告以證人身分到庭陳述，訊問被
    告對共同被告之審判外陳述有何意見，並准許被告對於共同
    被告當庭及先前陳述進行詰問，即已賦予被告對於共同被告
    對質詰問機會，此時共同被告於審判外陳述瑕疵，應已治癒
    ，具有證據能力。查本案共同被告戊○○、癸○○、辛○○
    於警詢及偵查中所為供述，業於本院審理時以證人身分到庭
    陳述，並經公訴人與辯護人當庭交互詰問，則被告戊○○、
    癸○○、辛○○於警詢及偵查中所為供述，其瑕疵應已治癒
    ，對於其他共同被告，應有證據能力。至被告癸○○辯稱被
    告戊○○所為審判外陳述，不具證據能力云云，及被告辛○○辯稱被告戊○○所為陳述未經詰問，不具證據能力云云，
    及被告甲○○辯稱此等陳述均屬傳聞證據，不具證據能力云
    云，均尚非可取。
  (二)按被告以外之人於審判外向法官所為之陳述，得為證據，刑
    事訴訟法第159條之1第1項定有明文。其立法理由係認被告
    以外之人（包括證人、鑑定人、告訴人、被害人及共同被告
    等）之陳述係在法官面前為之，因其任意陳述之信用性已受
    確定保障之情況下，自得作為證據，不問係其他刑事案件之
    羈押訊問期日、勘驗期日、準備程序期日、審理期日或民事
    事件、行政訴訟程序，凡係在普通法院法官（軍事法官、外
    國法官不與之）面前所為之陳述，均具有證據能力。查本案
    共同被告戊○○、癸○○、辛○○於於偵查中羈押訊問期日
    向法官所為供述，在渠等任意陳述之信用性無疑之情況下，
    其證述依法自具有證據能力。
  (三)按被告之自白，非出於強暴、脅迫、利誘、詐欺、疲勞訊問
    、違法羈押或其他不正之方法，且與事實相符者，得為證據
    。對於被告或共犯之自白，不得作為有罪判決之唯一證據，
    仍應調查其他必要之證據，以察其是否與事實相符。被告陳
    述其自白係出於不正之方法者，應先於其他事證而為調查。
    該自白如係經檢察官提出者，法院應命檢察官就自白之出於
    自由意志，指出證明之方法，刑事訴訟法第156條定有明文
    。被告癸○○辯稱其於偵查中，係在被告戊○○之勸誘下，
    及唯恐受檢察官聲請羈押、法院裁定羈押之情形下而為自白
    云云；被告辛○○辯稱其係於偵查中，係在被告戊○○之勸
    誘下，且不知嚴重性之情形下而為自白云云。此純粹涉及被
    告癸○○與辛○○之主觀上動機，乃其內心之決定，外人無
    從判斷，並且在偵訊機關未使用不正方法訊問之情下，其自
    白動機，與其自白之任意性尚無關連，自不影響其自白之證
    據能力。
二、證人丙○○與壬○○於警詢時所為證述，均具有證據能力：
    按被告以外之人（包括證人、鑑定人、告訴人、被害人及共
    同被告等）於檢察事務官、司法警察官或司法警察調查中所
    為之陳述，與審判中不符時，其先前之陳述具有較可信之特
    別情況，且為證明犯罪事實存否所必要者，得為證據，刑事
    訴訟法第159條之2定有明文。所謂「前後陳述不符」之要件
    ，應就前後階段之陳述進行整體判斷，以決定其間是否具有
    實質性差異，惟無須針對全部陳述作比較，陳述之一部分有
    不符，亦屬之。而所謂「較可信之特別情況」之情形，亦應
    就前後陳述時之各種外部情況進行比較，以資決定何者外部
    情況具有可信性。若陳述係在特別可信之情況下所為，則虛
    偽陳述之危險性即不高，雖係審判外陳述，或未經被告反對
    詰問，仍得承認其有證據能力。查本件證人即被害人丙○○
    與壬○○於警詢中及原審審理中所證被告強盜情節，雖有部
    分前後陳述不符之情形，惟本院審酌證人丙○○與壬○○於
    警詢中之證述距案發日較近，當時記憶自較深刻，可立即反
    應所知，不致因時隔日久而遺忘案情，客觀上應具有較可信
    之特別情況，且亦為證明犯罪事實存否所必要，依上揭規定
    ，證人丙○○與壬○○於警詢時所為證述，自有證據能力。
    至被告癸○○辯稱此為審判外陳述，不具證據能力云云，及
    被告甲○○辯稱此屬傳聞證據，不具證據能力云云，均尚非
    可取。
三、證人己○○於警詢時所為證述，不具有證據能力：
    證人己○○於警詢時，未居於證人地位而具結，依刑事訴訟
    法第159條第1項規定，性質上屬傳聞證據，不得作為證據，
    應不具證據能力。則被告甲○○辯稱此屬傳聞證據，不具證
    據能力，尚為可取。
四、共同被告郭妯顰所為供述，及被害人庚○○、丁○○、子○○於警詢時所為陳述，及證人丑○○於警詢時所為證述，及
    證人林俊言於警詢及檢察官訊問時所為證述，及以下本件認
    定事實所引用之文書等物證，均具有證據能力：
    按被告以外之人於審判外之陳述，經當事人於審判程序同意
    作為證據，法院審酌該言詞陳述或書面陳述作成時之情況，
    認為適當者，亦得為證據；當事人、代理人或辯護人於法院
    調查證據時，知有第159條第1項不得為證據之情形，而未於
    言詞辯論終結前聲明異議，視為有前項之同意，刑事訴訟法
    第159條之5定有明文。查上開被告、被害人及證人之陳述，
    及本件認定事實所引用之文書等物證，已經原審審理時提示
    被告甲○○、戊○○、癸○○、辛○○，均表示無意見（見
    原審95年12月14日審判筆錄），揆諸前揭說明，可認為同意
    作為證據；而本院審酌該陳述作成時之情況，認為適當，自
    具有證據能力，而得採為證據。
乙、實體方面：
一、關於強盜部分：
    訊據上訴人即被告（以下稱被告）甲○○於本院審理中否認
    有參與事實二(一)之犯行，辯稱：雙冬里那件（即事實二(一)部
    分）不是我做的，雙子星檳榔攤我沒有去云云。被告戊○○
    對於強盜之全部犯行均已坦承不諱。被告癸○○坦承有事實
    二(二)之犯行，惟矢口否認有參與事實二(一)之犯行，辯稱：雙
    子星檳榔攤的部分，我沒有去云云。被告辛○○供承有對於
    事實三、四、五之偽造文書、詐欺等犯行，惟矢口否認有參
    與事實二(三)之犯行，辯稱：靚女檳榔攤那件，我有去現場，
    但我沒有參與。我們本來說好要賺錢，不是要去搶錢，我沒
    有同意下車行搶，我也沒有分到錢云云。經查：
  (一)事實二(一)部分：
  1.證人即被害人丙○○於95年5月1日警詢時證稱：伊所經營位
    於南投縣草屯鎮○○路101之6號之「雙子星檳榔攤」，於95
    年3月28日晚間遭人持刀強盜，嫌犯持刀從一部銀色自小客
    車下來並進入檳榔攤內告訴伊要強盜財物，伊很害怕而往外
    跑並大喊搶劫，持刀嫌犯亦逃離檳榔攤，當時雖僅有一人持
    刀進入檳榔攤，但伊知道車上還有人，當時持刀嫌犯沒有蒙
    面，該名嫌犯即警方所提供指認犯罪嫌疑人紀錄表內編號三
    之人（即被告戊○○），該名嫌犯所持作案刀械即警方所提
    供照片（即扣案柴刀之照片）上柴刀等語（見南投縣政府警
    察局中興分局投興警刑字第0950000479號卷第5至10頁）。
    且證人丙○○於原審審理時具結證稱：伊所經營位於草屯雙
    冬之檳榔攤，於幾個月前之某日晚間10時50分許遭人持刀強
    盜，嫌犯持一把西瓜刀從一部白色自小客車的副駕駛座下來
    並進入檳榔攤內告訴伊要搶劫，當時只有一人下車，有戴安
    全帽，伊於警詢時指認該名嫌犯係因當時剛事發不久，所以
    才記得，現在已經不記得等語（見原審95年10月12日審判筆
    錄）。經核證人丙○○之證言關於被告戊○○於晚間持刀，
    自一部淺色自小客車下來，並進入檳榔攤內向證人丙○○表
    示要強盜財物等情，大致相符。雖證人丙○○於警詢時證述
    ：案發日被告戊○○所搭乘車輛之顏色、所持刀械之形式、
    有無蒙面等情，與其於原審審理時證述內容略不同，然其於
    警詢中證述距案發日較近，當時記憶自較深刻，可立即反應
    所知，而其於原審審理中作證時，距離案發日，已逾半年之
    久，因時隔日久而遺忘案情，亦屬人之常情，故關於案發日
    被告戊○○所搭乘車輛之顏色、所持刀械之形式、有無蒙面
    等情，客觀上應以證人丙○○於警詢中證述較為可信。
  2.證人即被告戊○○於95年4月28日警詢時證稱：伊於95年3月
    28日晚間與被告癸○○、甲○○一同前往位於南投縣草屯鎮
    ○○路101之6號之「雙子星檳榔攤」，由被告甲○○提議作
    案並駕駛一部銀色自小客車搭載伊和被告癸○○到檳榔攤，
    由伊持被告癸○○所提供刀械下車強盜財物，被告癸○○在
    車上發現人手不夠時再下車幫忙，伊持刀下車進入檳榔攤內
    告訴被害人要搶劫，被害人即往外面跑並大聲呼叫，伊見狀
    立即上車離開，並未得手任何財物等語（見南投縣政府警察
    局中興分局投興警刑字第0950000479號卷第1至4頁）。證人
    戊○○於95年4月28日檢察官訊問時具結證稱：伊於95年3
    月28日晚間與被告癸○○、甲○○一同駕駛一部銀色自小客
    車前往「雙子星檳榔攤」，由被告甲○○提議作案，由伊持
    刀下車強盜財物，被告癸○○在車上發現人手不夠時再下車
    幫忙，伊持刀下車進入檳榔攤內，被害人就跑到街上大叫，
    伊見狀也跑了，並未得手任何財物等語（見95年度偵字第18
    45號偵查卷第42至44頁）。經核證人戊○○之證言，關於由
    被告甲○○提議強盜財物而與被告癸○○、戊○○於夜間一
    同駕車前往「雙子星檳榔攤」，及關於強盜犯行之分工為被
    告甲○○負責駕駛車輛，被告戊○○持刀下車進入檳榔攤內
    向證人丙○○表示搶劫，被告癸○○負責在車上準備支援被
    告戊○○，及證人丙○○見狀於驚慌之餘逃離檳榔攤並大喊
    搶劫等情節均相符，且被告戊○○前後二次之證言，均具體
    描述渠等三人對於強盜犯行之分工、強盜過程及被害人當時
    反應等情形，亦無證據證明證人戊○○陳述時有何精神狀況
    不佳或誤認之情事，且證人戊○○於警詢及偵訊中之證述距
    案發日較近，當時記憶自較深刻，可立即反應所知，不致因
    時隔日久而遺忘案情，且較無來自同案被告同庭在場之壓力
    而出於虛偽不實之指證，或事後串謀而故為迴護同案被告之
    機會，客觀上應較為可信。至證人即被告戊○○於95年10
    月12日原審進行交互詰問時固具結證稱：因伊之前有服用安
    眠藥，故誤以為係與被告癸○○與甲○○一同強盜「雙子星
    檳榔攤」，後來冷靜回想，好像是跟阿村一起去強盜「雙子
    星檳榔攤」等語。證人戊○○於本院審理中證稱：在95年10
    月12日臺灣南投地方法院審判筆錄中有陳述，甲○○、癸○○沒有和我一起去，我是和綽號阿春的一起去，我本來要找
    甲○○一起去，他不要，這個部分是真實的云云（見本院卷
    第146頁）。惟南投縣政府警察局中興分局偵查隊曾於95年9
    月22日借提被告戊○○調查其他案件，被告戊○○於警詢時
    陳稱：伊於本案羈押期間，被告甲○○曾於95年9月12日前
    往南投看守所會客，並請伊在開庭時向法官說他對強盜案都
    不知情等語（見原審卷附95年9月22日警詢筆錄）。則被告
    戊○○事後於法院中之證述，顯然係事後受同案被告之影響
    而為迴護之詞，自難採為被告甲○○、癸○○有利之證明。
  3.證人即被告癸○○於95年5月6日檢察官訊問時具結證稱：伊
    只有強盜金絲貓檳榔攤等語，經檢察官命其與被告戊○○當
    庭對質渠等共同強盜之案件數量後，被告癸○○表示願將其
    所涉嫌案件講清楚，並證稱：伊有參與雙冬「雙子星檳榔攤
    」強盜案，願帶警方前往犯罪現場模擬，之前之所以否認係
    恐遭檢察官聲押等語（見95年度偵字第2071號偵查卷第26至
    27頁）。且被告癸○○於95年5月6日偵查中羈押訊問時向法
    官供稱：伊與被告甲○○、戊○○於晚間一同前往雙冬強盜
    財物，由被告甲○○提議作案並駕駛一部灰色自小客車搭載
    伊和被告戊○○到檳榔攤，由伊假裝買檳榔，由被告戊○○
    持刀下車，被害人見狀往外面跑並大聲呼叫，並未得手任何
    財物，而被告戊○○所持作案刀械係由伊提供，即警方所提
    供照片（即扣案柴刀之照片）上柴刀一把等語（見原審95
    年度聲羈字第80號卷附95年5月6日訊問筆錄）。且被告癸○○於95年5月10日警詢時供稱：伊因涉及二件強盜案，故接
    受警方借提出來配合察看地點，伊於95年3月28日晚間與被
    告戊○○及甲○○一同前往位於南投縣草屯鎮○○路101之6
    號之「雙子星檳榔攤」，由被告甲○○提議作案並駕駛一部
    銀色自小客車搭載伊和被告戊○○到檳榔攤，由被告戊○○
    持刀下車，被害人見狀往外面跑並大聲呼叫，並未得手任何
    財物等語（見95年度偵字第1845號偵查卷第67至70頁）。經
    核證人癸○○前後證述，關於由被告甲○○提議強盜財物，
    而與被告癸○○、戊○○於夜間一同駕車前往「雙子星檳榔
    攤」，及關於強盜犯行之分工，為被告甲○○負責駕駛車輛
    ，被告癸○○佯裝買檳榔，被告戊○○持刀下車進入檳榔攤
    內向證人丙○○表示搶劫，證人丙○○見狀於驚慌之餘逃離
    檳榔攤並大喊搶劫等情節均相符，且被告癸○○歷經前後三
    次之警詢、偵訊及法官訊問，均已具體描述渠等三人對於強
    盜犯行之分工情形、強盜過程及被害人面對強盜犯行之反應
    ，尚難認被告癸○○為上開陳述時有何精神狀況不佳或誤認
    之情形，且其所為上開陳述距案發日較近，當時記憶自較深
    刻，可立即反應所知，不致因時隔日久而遺忘案情，並較無
    來自同案被告同庭在場之壓力而出於虛偽不實之指證，或事
    後串謀而故為迴護同案被告之機會，客觀上應較為可信。至
    被告癸○○於95年11月16日原審交互詰問時證稱：伊未參與
    「雙子星檳榔攤」強盜案，伊於95年5月6日偵訊中陳稱該次
    強盜案係被告甲○○提議，乃因那段時間伊有服用安眠藥，
    意識不清楚等語，顯然係事後與同案被告串謀而避重就輕之
    故，自非可採。
  4.經核被告戊○○與癸○○所述：由被告甲○○提議強盜財物
    而與渠等於夜間一同駕車前往「雙子星檳榔攤」，及強盜犯
    行之分工為被告甲○○負責駕駛車輛，被告癸○○負責佯裝
    買檳榔並在車上準備支援被告戊○○，被告戊○○持刀下車
    進入檳榔攤內向證人丙○○表示搶劫，且證人丙○○見狀於
    驚慌之餘逃離檳榔攤並大喊搶劫，及被告戊○○作案時所持
    刀械係由被告癸○○所提供柴刀一把等情節，互核一致，亦
    與證人丙○○證述其遭被告戊○○持刀強盜過程大致相符。
    復有被告柴刀一把扣案可資佐證，足認被告甲○○、戊○○
    、癸○○確有此部分強盜未遂之犯行。
  (二)事實二(二)部分：
  1.被告戊○○於偵查中羈押訊問期日向法官供稱：伊與被告甲○○、癸○○於95年3月29日一同前往位於草屯鎮○○路之
    「金絲貓檳榔攤」強盜財物，由被告甲○○提議作案並駕駛
    一部被告癸○○向他人借用之自小客車搭載伊和被告癸○○
    到檳榔攤，由伊持刀下車向檳榔攤內一位約十七、八歲女生
    問錢在哪裡，那個女生指出錢所在位置，伊就自己把錢拿回
    車上，渠等就開車走了，強盜所得款項約五千多元，由渠等
    三人均分，伊作案時所持刀械係被告癸○○所提供柴刀一把
    等語（見原審95年度聲羈字第66號卷95年4月22日訊問筆錄
    ）。且證人即被告戊○○於95年5月6日檢察官訊問時具結證
    稱：伊與被告癸○○及甲○○一同前往「金絲貓檳榔攤」，
    由被告甲○○負開車，被告癸○○佯裝買檳榔，由伊持刀下
    車強盜財物五、六千元，強盜所得財物由渠等三人平分，作
    案刀械係由被告癸○○提供柴刀一把等語（見95年度偵字第
    2071號偵查卷第25至26頁）。且證人即被告戊○○於原審交
    問詰問時具結證稱：於95年3月29日凌晨，被告甲○○邀伊
    與被告癸○○於一同前往「金絲貓檳榔攤」強盜財物，由被
    告李原負責開車，被告癸○○佯裝買檳榔，由伊持刀下車向
    被害人表示要錢，該次強盜所得財物約五、六千元等語（見
    原審95年10月12日審判筆錄）。經核證人戊○○前後陳述，
    關於由被告甲○○提議強盜財物而與被告癸○○、戊○○一
    同駕車前往「金絲貓檳榔攤」，及關於強盜犯行之分工為被
    告甲○○負責駕駛車輛，被告癸○○負責佯裝買檳榔，被告
    戊○○持刀下車進入檳榔攤內向被害人表示搶劫，該次強盜
    所得財物約五千多元由渠等三人平分，及該次作案刀械係由
    被告癸○○所提供柴刀等情節均相符，自堪採信。
  2.被告癸○○於95年5月6日警詢時供稱：伊與被告甲○○、戊○○一同前往位於草屯鎮○○路之「金絲貓檳榔攤」強盜財
    物，由被告甲○○負責駕駛一部自小客車搭載伊和被告戊○○到檳榔攤，由伊佯裝買檳榔，由被告戊○○持刀下車向被
    害人表示要錢，該次強盜所得財物約五千多元，伊分得一千
    多元，作案刀械係由伊所提供柴刀一把等語（見95年度偵字
    第2071號偵查卷第15至17頁）。且證人即被告癸○○於95年
    5月6日檢察官訊問時具結證稱：伊於95年3月29日凌晨與被
    告甲○○、戊○○一同前往位於草屯鎮「金絲貓檳榔攤」強
    盜財物，由被告甲○○駕駛一部自小客車搭載伊和被告戊○○到檳榔攤，由伊佯裝買檳榔，由被告戊○○下車強盜財物
    ，該次強盜所得財物約五千多元，伊分得一千多元，該次作
    案刀械係由伊所提供柴刀一把等語（見95年度偵字第2071號
    偵查卷第23至25頁）。且被告癸○○於95年5月6日偵查中羈
    押訊問時向法官供稱：伊與被告甲○○、戊○○一同前往「
    金絲貓檳榔攤」強盜財物，由被告甲○○負責開車，由伊負
    責佯裝購買檳榔，由被告戊○○下車強盜財物，該次強盜所
    得財物約五、六千元，渠等三人均分，伊分得一千多元，該
    次作案刀械係由伊提供，即扣案柴刀照片之柴刀一把等語（
    見原審95年度聲羈字第80號卷95年5月6日訊問筆錄）。且證
    人即被告癸○○於原審交問詰問時具結證稱：伊有參與95年
    3月29日「金絲貓檳榔攤」強盜案，該次強盜案係由伊與被
    告甲○○、戊○○共同決定，作案刀械乃為由伊所提供柴刀
    等語（見原審95年11月6日審判筆錄）。經核證人癸○○前
    後陳述，關於被告甲○○、被告癸○○與戊○○一同駕車前
    往「金絲貓檳榔攤」，由被告甲○○負責駕駛車輛，被告癸○○負責佯裝買檳榔，被告戊○○持刀下車進入檳榔攤內向
    被害人表示搶劫，該次強盜所得財物約五千多元，由渠等三
    人均分，且該次作案係由被告癸○○提供柴刀等情節均相符
    ，自堪採信。
  3.經核被告戊○○與癸○○之陳述，關於被告甲○○與渠等一
    同駕車前往「金絲貓檳榔攤」，由被告甲○○負責駕駛車輛
    ，被告癸○○佯裝買檳榔，被告戊○○持刀下車進入檳榔攤
    內表示搶劫，該次強盜所得財物約五千多元，由渠等三人均
    分，且該次作案刀械乃為由被告癸○○所提供柴刀等情節均
    相符，並扣得被告戊○○於案發當時所持柴刀一把可佐，足
    認被告甲○○、戊○○、癸○○確有於上開時、地共同前往
    位於南投縣草屯鎮○○路492之10號之「金絲貓檳榔攤」強
    盜財物，所得財物約五千多元之犯行。
  (三)事實二(三)部分：
  1.證人即被害人壬○○於95年4月21日警詢時證稱：伊於95年4
    月6日晚間，在位於南投縣草屯鎮之「靚女檳榔攤」，遭三
    名帶墨鏡、鴨舌帽、口罩及工作手套之男子人持刀強盜，該
    三名男子駕駛一部紅色自小客車到檳榔攤前向伊表示要買檳
    榔，當伊自檳榔攤開門走出來時，坐在右前座的男子持一把
    柴刀下車表示要搶劫，當時伊心理非常害怕，任由該名持刀
    男子進入檳榔攤內打開抽屜拿走一個零錢盒，裡面約有銅板
    一千八百元，並拿走抽屜上一個零錢盒，裡面約有銅板二千
    元及紙鈔約七千元，遭強盜財物共計約一萬零八百元，而當
    時持刀男子即警方所提供指認犯罪嫌疑人紀錄表內編號一之
    人（即被告戊○○），且當時該名男子所持柴刀及所穿著白
    色上衣及所穿戴帽子、工作手套，即警方所提示扣案犯罪證
    物之柴刀、白色上衣、黑戴帽子、工作手套，且當時該部紅
    色車輛之車牌號碼用黃色膠帶貼住，其該黃色膠帶與警方所
    提示扣案證物之黃色膠帶一捲相同等語（見南投縣政府警察
    局中興分局刑案偵查卷第24至27、52頁）。證人壬○○於原
    審審理時具結證稱：伊於清明節左右某日半夜在位於南投縣
    草屯鎮之「靚女檳榔攤」遭人強盜財物，當時有一部紅色車
    停在檳榔攤前面，副駕駛座的人打開窗戶表示要買檳榔，當
    伊自檳榔攤開門走出來時，副駕駛座的男子持一把刀下車表
    示要搶劫，伊就讓開，任由該名持刀男子進入檳榔攤內拿錢
    ，副駕駛座的男子下車後，伊站在該部車輛前面，約有二、
    三步距離，伊看到車內還有二個人等語（見原審95年10月12
    日審判筆錄）。經核證人壬○○之證言，關於被告戊○○於
    晚間持刀自一部紅色自小客車下來，向證人廖苑表示要強盜
    財物後即進入檳榔攤內拿錢，當時另有二個人在該部紅色車
    輛內等情大致相符，自堪採信。
  2.被告戊○○於偵查中羈押訊問期日向法官供述：伊於95年4
    月6日與被告甲○○、辛○○一同前往「靚女檳榔攤」強盜
    財物，由被告甲○○負責駕駛被告辛○○所有紅色車輛，本
    來被告辛○○要和伊一起下車強盜財物，惟伊持柴刀下車強
    盜財物得手回到車上時，被告辛○○剛要開門下車幫忙，該
    次強盜所得財物約七千多元，伊先拿一千八百元還給被告辛○○，其餘金額由渠等三人均分，該次作案刀械即之前「金
    絲貓檳榔攤」強盜案時被告癸○○所提供柴刀，該次作案伊
    有戴手套、墨鏡及棒球帽等語（見原審95年度聲羈字第66號
    卷95年4月22日訊問筆錄）。證人即被告戊○○於95年4月28
    日檢察官訊問時具結證稱：伊曾於4月初清明節附近與被告
    甲○○、辛○○一同前往「靚女檳榔攤」強盜財物，由被告
    甲○○負責開車，本來說好由伊和被告辛○○一起下車強盜
    財物，惟伊持柴刀下車強盜財物得手後，被告辛○○才要下
    車，該次作案強盜所得款項約六千多元，由渠等三人平分，
    每人分得二千多元，伊作案時所持柴刀係被告癸○○所有等
    語（見95年度偵字第1845號偵查卷第42至44頁）。證人即被
    告戊○○於原審交問詰問時具結證稱：被告甲○○說金絲貓
    檳榔攤強盜案很成功，問伊還要不要做，伊就問被告辛○○
    要不要賺錢，被告辛○○說好，渠等三人即一同前往「靚女
    檳榔攤」，由被告甲○○負責駕駛被告辛○○所有車輛，本
    來被告辛○○要和伊一起下車強盜財物，惟伊持柴刀下車強
    盜財物得手後，被告辛○○還來不及下車，該次強盜所得財
    物由渠等三人每人分得三千多元等語，並具結證稱：被告甲○○於95年4月5日晚間打電話向伊表示上次和被告癸○○到
    檳榔攤拿錢，這次還要不要，伊說要先問朋友，然後伊問被
    告辛○○要不要賺錢，被告辛○○說要，渠等三人即一同前
    往「靚女檳榔攤」，由被告甲○○負責駕駛被告辛○○所有
    車輛，由伊持柴刀下車強盜財物得手，該次強盜所得財物由
    渠等三人每人分得三千多元等語（見原審95年10月12日、95
    年11月6日審理筆錄）。經核證人戊○○前後證述，關於由
    被告甲○○、戊○○、辛○○一同駕車前往「靚女檳榔攤」
    ，由被告甲○○負責駕駛車輛，被告戊○○持刀下強盜財物
    、被告辛○○負責支援被告戊○○等情節均相符，自堪採信
    。
  (三)被告辛○○於95年4月22日檢察官訊問時供稱：伊去被告戊○○家喝酒，後來開車載戊○○去找被告甲○○，到了雙冬
    由被告甲○○開車載伊和被告戊○○，他們有問伊要不要賺
    錢，伊說好，然後被告甲○○開車在草屯繞，伊知道他們在
    注意檳榔攤，被告甲○○叫伊幫忙貼後車牌，伊有貼，後來
    被告甲○○說這樣太明顯，又叫伊撕掉，因為伊只認識戊○○，不認識甲○○，伊有問他們這樣做好嗎，他們沒有回應
    ，車是伊的，伊不好意思表示馬上要回家，嗣他們第二次貼
    車牌時，伊心裡會害怕，一直坐在車內沒有下去等語（見95
    年度偵字第1845號偵查卷第10至11頁）。且被告辛○○於95
    年4月22日偵查中羈押訊問時向法官供述：伊於95年4月6日
    晚間找被告戊○○喝酒，後來開車載戊○○去雙冬找被告甲○○，之後改由被告甲○○開車載伊和被告戊○○往草屯方
    向，途中被告甲○○問伊要不要賺錢，伊說好，然後被告甲○○開車在草屯繞，伊知道他們在注意檳榔攤，被告甲○○
    並在暗處停車，叫伊與被告戊○○下車貼車牌，之後被告甲○○說這樣太明顯，叫伊和被告戊○○撕掉，直到博愛路接
    近二高處，被告甲○○又叫伊和被告戊○○下車貼車牌，伊
    心裡覺得怪怪而沒有下車，伊想他們要去犯案，不然不會貼
    車牌，有問他們這樣好嗎，他們不回答，後來被告甲○○把
    車開到博愛路的檳榔攤，被告戊○○先向檳榔攤內小姐說要
    買檳榔，再下車進入檳榔攤，等被告戊○○拿錢上車時，伊
    注意看到被告戊○○手上有一把刀，伊知道被告戊○○手上
    的錢是搶來的，被告戊○○說有錢大家分，並分給伊二千多
    元，伊就拿那些錢去買東西等語（見原審95年度聲羈字第67
    號卷95年4月22日訊問筆錄）。且證人即被告辛○○於95年4
    月28日檢察官訊問時具結證稱：伊於95年4月初某日晚間與
    被告甲○○、戊○○一同前往「靚女檳榔攤」強盜財物，由
    被告甲○○負責開車並叫伊和被告宗智貼車牌，然後被告甲○○開車在草屯街上逛了1、2分鐘，被告甲○○說太明顯，
    叫伊和被告戊○○撕下來，之後又繞了一陣子，被告戊○○
    又下車貼車牌，後來車子停在「靚女檳榔攤」前，被告戊○○先向檳榔攤內小姐說要買檳榔，再下車進入檳榔攤，被告
    戊○○拿錢上車時，伊注意看到被告戊○○手上有一把刀等
    語（見95年度偵字第1845號偵查卷第46至47頁）。經核證人
    辛○○上開陳述，關於被告甲○○、戊○○與辛○○於夜間
    一同駕車前往「靚女檳榔攤」，及關於強盜犯行之分工為被
    告甲○○負責駕駛車輛，被告辛○○負責以膠帶貼住渠等所
    乘坐車輛之車牌號碼，被告戊○○負責持刀下車進入檳榔攤
    內強取財物情節均相符，且被告辛○○歷經前後三次之偵訊
    及法官訊問，均已具體描述渠等三人對於強盜犯行之分工情
    形及強盜過程，且自承其明白貼車牌係要去犯案及其所分得
    二千多元係被告戊○○持刀強盜所得款項，並未曾提及任何
    有關其於被告戊○○分配強盜所得款項之際曾表示拒絕接受
    ，或被告戊○○於95年4月21日在警局曾對其說「你給我出
    賣」並罵髒話等情節，足認被告辛○○於95年4月6日晚間與
    被告甲○○、戊○○一同前往「靚女檳榔攤」之前，渠等已
    就強盜犯行進行分工，嗣渠等強盜取得物後，渠等三人即將
    強盜所得財物朋分花用。
  4.經核被告戊○○、辛○○上開陳述，關於由被告甲○○駕車
    搭載渠等於夜間一同駕車前往「靚女檳榔攤」，及關於強盜
    犯行之分工為被告甲○○負責駕駛車輛，被告辛○○負負責
    以膠帶貼住渠等所乘坐車輛之車牌號碼及支援被告戊○○，
    被告戊○○負責持刀下車進入檳榔攤內強取財物情節大致相
    符，亦與上開證人壬○○證述其遭渠等強盜財物過程大致相
    符，並扣得被告戊○○於案發當時所持柴刀一把，及其所穿
    著白色上衣一件，及其所穿戴鴨舌帽一頂、手套一雙在卷可
    佐，足認被告甲○○、戊○○、辛○○於上開時、地共同前
    往位於南投縣草屯鎮○○路與敦和路交岔路口之「靚女檳榔
    攤」強盜財物，該次強盜所得財物約一萬零八百元之犯行，
    應堪認定。
  (四)綜上所述，被告甲○○、癸○○、辛○○所辯，均係事後卸
    責之詞，不足採信。此部分事證明確，被告等強盜之犯行，
    均堪認定。
二、關於辛○○偽造文書、詐欺等部分：
    被告辛○○於偵審中，對於事實三、四、五之犯罪事實，均
    己坦承不諱。核與證人即被害人庚○○、子○○於警詢時證
    述（見警卷A4第28至33頁）、證人即被害人丁○○於警詢時
    證述（見警卷B3第15至16頁）、證人丑○○於警詢時證述（
    見警卷B3第19至21頁）、證人林俊言偵查證述（見95年度偵
    字第2160號偵查卷第13至14頁）之情節相符。並有變造「庚○○」身分證一張、偽造「庚○○」名義之鑫品加工薪資單
    二張、附表一編號1、10、13、15所示簽帳單之客戶存根聯
    各一張扣案（見警卷B3第26至27頁）；偽造「庚○○」名義
    之中國信託商業銀行股分有限公司信用卡申請書一張、幼敏
    郵購分期付款申購單影本一張，亞太行動寬頻電信行動電話
    服務申請書二張、專案同意書一張、手機交貨確認書一張（
    見95年度他字第572號卷第5頁、8頁，警卷B3 第33至35、37
    頁），附卷可資佐證。被告辛○○此部分之事證明確，犯行
    亦堪認定。
三、按刑法於民國94年2月2日經總統令修正公布，於95年7月1日
    施行，修正後刑法第2條第一項規定：「行為後法律有變更
    者，適用行為時之法律。但行為後之法律有利於行為人者，
    適用最有利於行為人之法律。」被告行為後，修正後刑法已
    經刪除刑法第56條連續犯之規定，此刪除雖非犯罪構成要件
    之變更，但顯已影響行為人刑罰之法律效果，自屬法律有變
    更，依修正後刑法第2條第1項規定，比較新、舊法結果，仍
    應適用較有利於被告之行為時法律即舊法論以連續犯（最高
    法院95年第八次刑事庭會議決議參照）。因此本院就被告等
    犯罪行為，均適用行為時之修正前刑法之規定論處。核被告
    甲○○、戊○○、癸○○所為事實二(一)之犯行，已著手於強
    盜行為之實行而未得手，應屬未遂，係犯刑法第330條第2項
    、第1項之加重強盜未遂罪。被告甲○○、戊○○、癸○○
    、辛○○所為事實二(二)或(三)之犯行，均係犯刑法第330條第1
    項之結夥三人以上攜帶兇器強盜罪。被告甲○○、戊○○、
    癸○○多次犯行，均時間緊接，犯罪手法及構成要件均相同
    ，顯均係基於概括犯意反覆為之，雖其中一次未遂，仍應依
    修正前刑法第56條連續犯之規定論以既遂一罪，並均加重其
    刑。被告甲○○、戊○○、癸○○就事實二(一)、(二)之犯行；
    被告甲○○、戊○○、癸○○、辛○○就事實二(三)之犯行，
    分別有犯意之聯絡及行為之分擔，均應分別論以共同正犯。
四、按信用卡簽帳單乃持卡人向特約商店消費後簽持卡人姓名於
    其上，表示持卡人同意依據信用卡持卡人與發卡銀行間合約
    條件，對其所購物品或接受服務，均應按簽帳單之消費金額
    ，付款予發卡銀行。故持卡人於該簽帳單簽名其用意與票據
    背書相同，皆係對所簽之金額負責之意，應屬刑法第210條
    之私文書。核被告辛○○所為事實三之犯行，係犯刑法第34
    9條第1項之收受贓物罪、刑法第216條、第212條之行使變造
    特種文書罪、刑法第216條、第210條之行使偽造私文書罪、
    刑法第339條第1項之詐欺取財罪、第2項之詐欺得利罪、第
    339條之2第1項之非法由自動付款設備取財罪。被告辛○○
    利用不知情之成年刻印商偽刻「庚○○」印章一枚，屬間接
    正犯。被告辛○○就事實四部分，與郭妯顰間，有犯意之聯
    絡及行為之分擔，均應論以共同正犯。被告偽造印章、印文
    、署押，係偽造文書之部分行為（按原判決雖認係低度行為
    ，惟此項瑕疵尚不足以影響判決之結果，應予指明）；偽造
    私文書之低度行為應為行使偽造私文書之高度行為所吸收，
    均不另論罪。被告辛○○多次行使偽造私文書、行使變造特
    種文書、詐欺取財、詐欺得利、非法由自動付款設備取財之
    犯行，均時間緊接，犯罪手法及構成要件均相同，顯均係基
    於概括犯意反覆為之，均應依修正前刑法第56條連續犯之規
    定論以一罪，並加重其刑。被告辛○○所犯收受贓物罪、行
    使變造特種文書罪、行使偽造私文書罪、詐欺取財罪、詐欺
    得利罪、非法由自動付款設備取財等罪間，具有方法、目的
    之牽連關係，應從一較重之行使偽造私文書罪處斷。公訴人
    移送原審併案審理部分（95年度偵字第3598號），與已起訴
    部分，係屬同一事實，本院自應併予審理，附此敘明。被告
    辛○○所犯加重強盜部分、行使偽造私文書部分，犯意各別
    ，行為互殊，應分論併罰。
五、查被告甲○○因恐嚇取財案件，經臺灣臺中地方法院於94
    年2月25日，以93年度金訴字第109號判決判處有期徒刑四月
    確定，於94年7月13日執行完畢。癸○○因施用毒品案件，
    經臺灣南投地方法院於93年12月31日以93年度訴字第729號
    判決判處有期徒刑八月確定，於94年10月16日縮短刑期執行
    完畢。戊○○因違反槍砲彈藥刀械管制條例案件，經臺灣雲
    林地方法院於87年7月16日，以87年度訴字第139號判決判處
    有期徒刑三年四月，併科罰金新台幣八十萬元，罰金如易服
    勞役，以罰金總額與六個月之日數比例折算，應於刑之執行
    完畢或赦免後，令入勞動場所，強制工作三年，上訴後，經
    臺灣高等法院臺南分院於87年9月17日，以87年度上訴字第1
    347號判決上訴駁回，再上訴後，經最高法院於87年12月3日
    ，以87年度台上字第4148號判決上訴駁回確定；戊○○又因
    恐嚇取財及搶奪等案件，經臺灣南投地方法院於87年9月1日
    ，以87年度易字第409號判決分別判處有期徒刑三月、八月
    ，應執行有期徒刑十月，上訴後，經本院於90年3月29日，
    以90年度少連上更(一)字第34號判決分別判處有期徒刑七月、
    六月，應執行有期徒刑十月，並經最高法院於90年7月5日，
    以90年度台上字第4074號判決上訴駁回確定；其上開數罪經
    本院以90年度聲字第1317號裁定有期徒刑部分應執行有期徒
    刑四年一月確定，入監執行後，於91年1月15日假釋出監，
    假釋期間交付保護管束，於91年12月25日期滿未經撤銷假釋
    ，以已執行論，有臺灣高等法院被告前案紀錄表、臺灣南投
    地方法院檢察署刑案資料查註紀錄表各一份附卷可稽。被告
    甲○○、戊○○、癸○○均於五年以內故意再犯本件有期徒
    刑以上之罪，不論依修正前刑法第47條規定或修正後刑法第
    47條第1項規定，均構成累犯，不生有利不利之情形，依修
    正後刑法第2條第1項前段規定，均應適用修正前刑法第47條
    規定論以累犯，並均遞加重其刑。
六、原審審酌被告針對事實二(一)(二)(三)之犯行部分，被告四人於夜
    間持刀對被害人強盜財物，雖所得財物非鉅，然危害社會治
    安非淺，惟被告四人均未傷害被害人，及被告四人各自於犯
    罪中擔任之角色，且被告戊○○已坦承全部犯行，被告癸○○僅坦承部分犯行，被告甲○○與辛○○仍猶飾詞狡辯，難
    認有懺悔之意；針對事實三、四、五之犯行部分，被告辛○○之犯罪之動機、目的、手段，兼衡詐欺所得財物及利益之
    數量、對被害人所生之危害程度，及犯後已坦承犯行等一切
    情狀，援引修正後刑法第2條第1項前段、刑法第330條第1項
    、第216條、第210條、第212條、第339條第1項、第2項、第
    339條之2第1項、第349條第1項、修正前刑法第28條、第56
    條、第55條、第47條、第51條第5款，罰金罰鍰提高標準條
    例第1項前段，分別量處被告甲○○有期徒刑十年；被告戊○○有期徒刑十年；被告癸○○有期徒刑八年六月；被告辛○○加重強盜部分有期徒刑七年六月、行使偽造私文書部分
    十月，應執行有期徒刑八年。並以扣案之柴刀一把，為被告
    癸○○所有，且係供被告等強盜犯行所用之物，業據被告癸○○與戊○○於偵訊中自承在卷，應依修正前刑法第38條第
    1項第2款規定宣告沒收。扣案黃色膠帶一捲乃警方自被告辛○○所有上開紅色車輛內查扣乙節，業據被告辛○○於警詢
    及原審審理時自承在卷，則該扣案黃色膠帶一捲，應屬被告
    辛○○所有，且該扣案黃色膠帶一捲與被告實行事實二(三)犯
    行時，所用以遮蓋上開紅色車輛之車牌號碼之黃色膠帶相同
    ，並據證人壬○○於警詢時指認無訛，該扣案黃色膠帶一捲
    ，係供事實二(三)犯行所用之物，應依修正前刑法第38條第1
    項第2款規定宣告沒收。扣案附表二編號1、2所示之物，及
    編號3所示之物（雖未扣案，但無法證明已滅失），均係為
    被告辛○○所有，且供事實四、五之犯行所用之物，業據被
    告辛○○於偵訊中自承在卷，應依修正前刑法第38條第1項
    第2款規定宣告沒收，且附表二編號2、3所示偽造之文書既
    經沒收，當兼括其上偽造之簽名及印文，此部分毋庸重複諭
    知沒收。附表二編號4、5、6、7、8、9所示偽造之印章、印
    文、署押，均應依刑法第219條規定宣告沒收。至於扣案鴨
    舌帽一頂、手套一雙、白色上衣一件，固為被告戊○○於於
    上開時、地前往「靚女檳榔攤」強盜財物所穿帶，惟該等物
    品乃由被告戊○○依正常方式穿帶在身上一節，證據證人壬○○於警詢時證述明確，自難認該物品係專供被告戊○○為
    強盜犯行所用之物，又非違禁物，爰不予宣告沒收。認事用
    法，均無不合，量刑亦屬妥適。被告甲○○、癸○○、辛○○否認部分犯行，被告等請求從輕量刑，均無理由，應予駁
    回。
據上論結，應依刑事訴訟法第368條，判決如主文。
本案經檢察官乙○到庭執行職務。
中　　華　　民　　國　　96　　年　　4 　　月　　17　　日
            刑事第十一庭  審判長法　官  陳  朱  貴
                                法　官  胡  文  傑
                                法　官  郭  同  奇
上列正本證明與原本無異。
如不服本判決應於收受送達後十日內向本院提出上訴狀，其未敘
述上訴之理由者並得於提起上訴後十日內向本院補提理由書（均
須按他造當事人之人數附繕本）。
                                書記官  康  孝  慈
中　　華　　民　　國　　96　　年　　4 　　月　　19　　日
附表一：
┌──┬───────┬────────┬───────────┬────┐
│編號│消費日期、時間│卡號　　　　　　│商店名稱　　　　　　　│消費金額│
├──┼───────┼────────┼───────────┼────┤
│ 1　│94.9.15. 15:42│0000000000000000│旺旺寵物美容店　　　　│ 5,000元│
├──┼───────┼────────┼───────────┼────┤
│ 2　│94.9.15. 23:00│0000000000000000│中華郵政股份有限公司　│10,000元│
├──┼───────┼────────┼───────────┼────┤
│ 3　│94.9.17. 09:21│0000000000000000│中信銀ATM統一－新東峰 │10,000元│
├──┼───────┼────────┼───────────┼────┤
│ 4　│94.9.17. 20:44│0000000000000000│欣林加油站　　　　　　│ 1,030元│
├──┼───────┼────────┼───────────┼────┤
│ 5　│94.9.23. 10:35│0000000000000000│幼敏郵購分期餘額結清　│ 5,967元│
├──┼───────┼────────┼───────────┼────┤
│ 6　│94.9.23. 10:35│0000000000000000│幼敏郵購分期01-12　　 │   663元│
├──┼───────┼────────┼───────────┼────┤
│ 7　│94.9.23. 10:35│0000000000000000│幼敏郵購分期02-12　　 │   663元│
├──┼───────┼────────┼───────────┼────┤
│ 8　│94.9.23. 10:35│0000000000000000│幼敏郵購分期03-12　　 │   663元│
├──┼───────┼────────┼───────────┼────┤
│ 9　│94.9.23. 19:20│0000000000000000│彰化銀行－CD/ATM　　　│10,000元│
├──┼───────┼────────┼───────────┼────┤
│10  │94.9.28. 15:20│0000000000000000│山隆中興加油站　　　　│ 1,000元│
├──┼───────┼────────┼───────────┼────┤
│11  │94.10.3. 09:53│0000000000000000│幼敏股份有限公司　　　│   499元│
├──┼───────┼────────┼───────────┼────┤
│12  │94.10.3. 09:53│0000000000000000│幼敏股份有限公司　　　│   590元│
├──┼───────┼────────┼───────────┼────┤
│13  │94.10.4. 17:10│0000000000000000│中國石油南投三和站　　│ 1,000元│
├──┼───────┼────────┼───────────┼────┤
│14  │94.10.5. 08:59│0000000000000000│遠傳電信費用　　　　　│   653元│
├──┼───────┼────────┼───────────┼────┤
│15  │94.10.7. 13:34│0000000000000000│中國石油南投三和站　　│   990元│
├──┼───────┼────────┼───────────┼────┤
│合計│　　　　　　  │　　　　　　　　│　　　　　　　　　　　│48,718元│
└──┴───────┴────────┴───────────┴────┘
附表二：
┌──┬──────────┬───┬──────────────────┐
│編號│沒收物品            │ 數量 │備考                                │
├──┼──────────┼───┼──────────────────┤
│ 1　│「辛○○」照片      │  壹張│貼在變造之「庚○○」身分證上        │
├──┼──────────┼───┼──────────────────┤
│ 2　│偽造之「庚○○」印文│  貳枚│「庚○○」名義之鑫品加工薪資單貳張上│
├──┼──────────┼───┼──────────────────┤
│ 3　│偽造之「庚○○」署押│  貳枚│「庚○○」名義之幼敏郵購分期付款申購│
│    │                    │      │單壹張上                            │
├──┼──────────┼───┼──────────────────┤
│ 4　│偽造之「庚○○」署押│  伍枚│「庚○○」名義之中國信託商業銀行股份│
│    │                    │      │有限公司信用卡申請書壹張上          │
├──┼──────────┼───┼──────────────────┤
│ 5　│偽造之「庚○○」署押│  貳枚│附表一編號1及4所示簽帳單之銷售店存留│
│    │                    │      │聯貳張上（雖未扣案，但無法證明已滅失│
│    │                    │      │。）                                │
├──┼──────────┼───┼──────────────────┤
│ 6　│偽造之「庚○○」署押│各貳枚│「庚○○」名義之亞太行動寬頻電信行動│
│    │偽造之「庚○○」印文│各壹枚│電話服務申請書貳張上                │
├──┼──────────┼───┼──────────────────┤
│ 7　│偽造之「庚○○」署押│  壹枚│「庚○○」名義之專案同意書壹張上    │
│    │偽造之「庚○○」印文│  壹枚│                                    │
├──┼──────────┼───┼──────────────────┤
│ 8　│偽造之「庚○○」署押│  壹枚│「庚○○」名義之手機交貨確認書壹張上│
├──┼──────────┼───┼──────────────────┤
│ 9　│偽造之「庚○○」印章│  壹顆│雖未扣案，但無法證明已滅失。        │
└──┴──────────┴───┴──────────────────┘
